臺灣臺中地方法院刑事判決　　　　　　　　　　　　　九十年度易字第三三一號
　　公　訴　人　台灣台中地方法院檢察署檢察官
　　被　　　告　甲○○
　　　　　　　　丙○○
　　　　　　　　丁○○
右列被告等因傷害案件，經檢察官提起公訴（九十年度偵字第一七三八七號），本院
判決如左：
    主  文
甲○○共同傷害人之身體，累犯，處罰金肆仟元，如易服勞役，以佰元折算壹日。
丙○○、丁○○共同傷害人之身體，各處罰金仟元，如易服勞役，均以佰元折算
壹日。
    事  實
一、甲○○曾於民國（下同）八十八年間因竊盜案件，經本院判處有期徒刑五月確定
    ，於八十九年十月十六日執行完畢；丙○○（甲○○為其舅舅）則曾於八十九年
    間因贓物案件，經本院判處有期徒刑二月，緩刑三年確定，現尚在緩刑期間。該
    二人猶不知悔改，復與丁○○於九十年二月六日零時許，由丁○○駕駛Ａ九－三
    三六０號之自用小客車搭載甲○○及丙○○，前往臺中縣石岡鄉土牛國小前，搭
    載翹家多日之王佩琪（其父為甲○○之兄）及王佩琪之朋友張英梅、卓玉雯（陳
    易興之女友）等三人，於載得王佩琪三人後，懷疑係甫送王佩琪等三人至土牛國
    小前等候之卓玉雯之男友陳易興所誘拐翹家，氣憤難平，詎甲○○、丙○○及丁○○等三人，竟基於普通傷害之犯意之聯絡，由丁○○駕駛前開自小客車搭載甲○○等五人，欲前往卓玉雯之男友陳易興住處找陳易興理論，車行約五分鐘許，
    於臺中縣石岡鄉○○路國校巷時，適遇陳易興（十七歲，於九十年五月一日因車
    禍死亡）及其兄陳易正二人，甲○○、丙○○、丁○○三人，隨即下車共同以拳
    腳毆打陳易興，因而造成陳易興受有左下眼瞼挫傷、裂傷及腫脹、左臉頰挫傷及
    腫脹、左下唇挫傷等傷害。
二、案經陳易興（已於生前提出告訴）及其父乙○○訴由臺中縣警察局東勢分局報請
    臺灣臺中地方法院檢察署檢察官偵查起訴。
    理  由
一、訊據被告丙○○固坦承確於上開時、地有傷害陳易興之犯行，惟辯稱：僅其一人
    所為，丁○○、甲○○二人只是幫忙拉開而已云云；被告丁○○、甲○○則均矢
    口否認傷害之犯行，均辯稱：伊等二人只是將丙○○及陳易興拉開而已，並沒有
    毆打陳易興云云。經查，被告三人共同以拳腳毆打陳易興，並致陳易興受有如事
    實欄所示之傷害等情，業據告訴人陳易興於警訊及其父乙○○於偵審中指述甚詳
    ，核與證人陳易正、張英梅及卓玉雯等三人均證述被告丙○○、丁○○及甲○○
    等三人均有毆打陳易興等情節大致相符，而且告訴人陳易興受有如事實欄所示之
    傷害，亦有東勢張診所特種診斷書一份在卷可按，復參以被告丙○○於本院訊問
    時坦承三人均有毆打陳易興，衡情張英梅與陳易興及被告等三人均無利害關係，
    其證述應無偏頗之虞，然其證述亦與卓玉雯不謀而合，可徵告訴人陳易興於警訊
    中指述其被被告等三人毆打致受有如事實欄所示之傷害，應堪採信。被告等三人
    所辯或係迥護之詞，或避重就輕之詞，均不足採信。本件事証明確，被告等三人
    之犯行，均堪以認定。
二、核被告丙○○、丁○○、甲○○三人所為，均係犯刑法第二百七十七條第一項之
    傷害罪。渠等三人間，就上揭傷害行為，有犯意之聯絡，行為之分擔，均為共同
    正犯。又被告甲○○曾於八十八年間因竊盜案件，經本院判處有期徒刑五月確定
    ，於八十九年十月十六日執行完畢，有台灣台中地方法院檢察署刑案資料查註紀
    錄表及台灣高等法院被告全國前案紀錄表附卷可憑，其於有期徒刑執行完畢後，
    五年內再犯本件有期徒刑以上之罪，為累犯，應依刑法第四十七條之規定，加重
    其刑。爰審酌被告等三人係懷疑王佩琪遭告訴人陳易興所誘拐翹家，始毆打陳易
    興，在情理上尚可理解，且傷勢並不重，又其等三人亦已賠償一定之金錢予告訴
    人乙○○，並參酌其等三人之犯罪目的、手段及犯罪後之態度等一切情狀，各量
    處如主文所示之刑，並均諭知易服勞役之折算標準，以示懲儆。
三、本件被告丁○○雖未於最後一次審理時到庭，惟本院認本件其應科以罰金，並已
    經本院合法傳喚，無正當理由不到庭，爰不待其陳述逕行判決，併此敘明。
四、雖告訴人乙○○於和解書中表示撤回告訴之意，惟本件告訴權人分別為陳易興及
    乙○○二人，其中一人撤回告訴，於其他告訴權人之告訴，不生影響，本院仍應
    為實體審理，併此敘明。
據上論斷，應依刑事訴訟法第二百九十九條第一項前段、第三百零六條，刑法第二十
八條、第二百七十七條第一項、第四十二條第二項，罰金罰鍰提高標準條例第一條前
段、第二條，判決如主文。
中       華       民        國     九十一    年    五    月    十四     日
                                      臺灣臺中地方法院刑事第三庭
                                          法  官    吳  進  發
右正本證明與原本無異。
如不服本判決，應於判決送達後十日內向本院提出上訴狀，上訴於臺灣高等法院臺中
分院( 須附繕本 )。
                                          書記官
中       華       民        國     九十一    年    五    月    十五     日
附錄論罪法條：
刑法第二百七十七條第一項
傷害人之身體健康者，處三年以下有期徒刑、拘役或一千元以下罰金。
